臺灣板橋地方法院刑事判決　　　　　　　100年度易字第585號
公　訴　人　臺灣板橋地方法院檢察署檢察官
被　　　告　王智賢
上列被告因竊盜案件，經檢察官提起公訴（100 年度偵字第2764
號），本院判決如下：
    主  文
王智賢攜帶兇器竊盜，累犯，處有期徒刑拾月。
扣案螺絲起子壹支，沒收。
    事  實
一、王智賢曾因常業竊盜案件，於民國（下同）95年6 月5 日，
    經臺灣臺中地方法院以95年度訴字第987 號刑事判決判處有
    期徒刑1 年10月，95年8 月17日判決確定，刑期起算日期為
    95年8 月17日，指揮書原載執行完畢日期為96年10月14日，
    縮刑期滿日期為96年9 月30日；又因贓物案件，於98年6 月
    30日，經臺灣嘉義地方法院以98年度嘉簡字第898 號刑事簡
    易判決判處有期徒刑3 月，98年7 月30日判決確定，刑期起
    算日期為98年12月13日，指揮書執行完畢日期為99年2 月28
    日（期間亦執行另案所宣告之拘役50日及罰金新臺幣3,000
    元易服勞役3 日〉）。詎其猶不知心生悔悟，竟意圖為自己
    不法之所有，攜帶其所有於客觀上足對人之生命、身體、安
    全構成威脅，而屬具有危險性之螺絲起子1 支，於100 年1
    月14日凌晨2 時許，至新北市○○區○○街177 號前，以該
    螺絲起子強行撬開停放該處之自用小客車（車牌號碼：8472
    -YQ 號，車主：呂役仁）之右前車門（毀損部分未據告訴及
    起訴），並以車內原置放之鑰匙發動引擎而竊取該車得手，
    嗣王智賢並將該車之音響主機1 部拆下，連同呂役仁所有而
    放置於該車後車廂內之釣具3 組、鋸臺1 臺，均置於其位於
    新北市○○區○○街57巷8 弄20號之居所內。迨同日6 時50
    分許，王智賢駕駛該車至臺北市○○區○○路1 段342 號前
    時，適為呂役仁發現其失竊之該自用小客車，乃報警當場逮
    捕王智賢，並於車內扣得前開供竊車使用之螺絲起子1 支，
    嗣並經王智賢帶同警員返回其居所，再起獲其所竊取之音響
    主機1 部、釣具3 組及鋸臺1 臺（連同自用小客車，均業經
    發還呂役仁），乃偵悉上情。
二、案經臺北市政府警察局中正第二分局移送臺灣板橋地方法院
    檢察署檢察官偵查起訴。
    理  由
一、按被告以外之人於審判外之陳述，雖不符同法第159 條之1
    至之4 之規定，而經當事人於審判程序同意作為證據，法院
    審酌該言詞陳述或書面陳述作成時之情況，認為適當者，亦
    得為證據，刑事訴訟法第159 條之5 第1 項定有明文。本件
    被告及檢察官於審判程序中就下述證據資料屬傳聞證據，且
    不符刑事訴訟法第159 條之1 至之4 之規定者，均同意作為
    證據，而本院審酌各該證據資料作成時之一切客觀情況，認
    為適當，故得為證據，合先敘明。
二、訊據被告王智賢坦承上開犯罪事實，核與被害人呂役仁於警
    詢時所指述之情節相符，並有其出具之贓物發還領據1 紙暨
    查獲現場照片10幀（見臺灣板橋地方法院檢察署100 年度偵
    字第2764號卷第29頁至第33頁、第35頁）附卷足憑，復有扣
    案螺絲起子1 支足資佐證。從而，本案事證已臻明確，被告
    犯行洵堪認定，自應依法論科。
三、按刑法第321 條第1 項第3 款之攜帶兇器竊盜罪，係以行為
    人攜帶兇器竊盜為其加重條件，此所謂兇器，其種類並無限
    制，凡客觀上足對人之生命、身體、安全構成威脅，具有危
    險性之兇器均屬之，且祇須行竊時攜帶此種具有危險性之兇
    器為已足，並不以攜帶之初有行兇之意圖為必要，最高法院
    79年台上字第5253號判例意旨可資參照。查被告王智賢持螺
    絲起子1 支行竊，而該螺絲起子係金屬製品，質地堅硬而尖
    銳，客觀上足對人之生命、身體、安全構成威脅，顯係具有
    危險性之兇器，是核被告所為，係犯刑法第321 條第1 項第
    3 款（修正前，理由詳後述）之攜帶兇器竊盜罪。查被告曾
    因常業竊盜案件，於95年6 月5 日，經臺灣臺中地方法院以
    95年度訴字第987 號刑事判決判處有期徒刑1 年10月，95年
    8 月17日判決確定，刑期起算日期為95年8 月17日，指揮書
    原載執行完畢日期為96年10月14日，縮刑期滿日期為96年9
    月30日；又因贓物案件，於98年6 月30日，經臺灣嘉義地方
    法院以98年度嘉簡字第898 號刑事簡易判決判處有期徒刑3
    月，98年7 月30日判決確定，刑期起算日期為98年12月13日
    ，指揮書執行完畢日期為99年2 月28日（期間亦執行另案所
    宣告之拘役50日及罰金新臺幣3,000 元易服勞役3 日〉），
    此有臺灣高等法院被告前案紀錄表在卷可稽，其受徒刑之執
    行完畢後，5 年以內故意再犯有期徒刑以上本案之罪，應依
    刑法第47條第1 項之規定論以累犯，並依法加重其刑。爰審
    酌被告正值青壯之年，卻不思從事正當工作以賺取財物，乃
    貪圖一己之私利而為本案犯行之犯罪動機、目的、手段、所
    生危害及其品行、智識程度、犯罪後坦承犯行，態度尚佳等
    一切情狀，量處如主文所示之刑，以資懲儆。
四、按行為後法律有變更者，適用行為時之法律。但行為後之法
    律有利於行為人者，適用最有利於行為人之法律，刑法第2
    條第1 項定有明文。查被告行為後，刑法第321 條之加重竊
    盜罪之規定，業於100 年1 月26日修正公布，自同年月28日
    起施行，修正前刑法第321 條第1 項之法定本刑規定為：「
    犯竊盜罪而有左列情形之一者，處六月以上、五年以下有期
    徒刑」，修正後則為：「犯竊盜罪而有下列情形之一者，處
    六月以上、五年以下有期徒刑，得併科新臺幣十萬元以下罰
    金」，比較修正前、後之規定，可知修正後增訂罰金刑之併
    科，對被告自非有利，依刑法第2 條第1 項前段之規定，自
    應適用行為時即修正前之刑法第321 條之規定處斷。
五、扣案螺絲起子1 支，係供被告為本案犯罪所用之物，且係被
    告所有，業據其供明無訛，爰依刑法第38條第1 項第2 款之
    規定宣告沒收。
據上論斷，應依刑事訴訟法第299 條第1 項前段，刑法第2 條第
1 項前段、第321 條第1 項第3 款（修正前）、第47條第1 項、
第38條第1 項第2 款，判決如主文。
本案經檢察官黃明絹到庭執行職務。
中    華    民    國    100   年    3     月    29    日
                  刑事第八庭  法  官  陳鴻清
以上正本證明與原本無異。
如不服本判決，應於判決送達後10日內敘明上訴理由，向本院提
出上訴狀 (應附繕本) ，上訴於臺灣高等法院。其未敘述上訴理
由者，應於上訴期間屆滿後20日內向本院補提理由書「切勿逕送
上級法院」。
                              書記官  黃頌棻
中    華    民    國    100   年    3     月    29    日
附錄本案論罪科刑法條全文：
修正前刑法第321 條：
犯竊盜罪而有左列情形之一者，處六月以上、五年以下有期徒刑
：
一、於夜間侵入住宅或有人居住之建築物、船艦或隱匿其內而犯
    之者。
二、毀越門扇、牆垣或其他安全設備而犯之者。
三、攜帶兇器而犯之者。
四、結夥三人以上而犯之者。
五、乘火災、水災或其他災害之際而犯之者。
六、在車站或埠頭而犯之者。
前項之未遂犯罰之。